臺灣高等法院刑事判決
110年度上更二字第126號
上  訴  人  
即  被  告  陳盛翔


選任辯護人  陳亮佑律師
上列上訴人因詐欺等案件，不服臺灣桃園地方法院107年度訴字
第404號，中華民國107年11月20日第一審判決（起訴案號：臺灣
桃園地方檢察署106年度偵字第16517號），提起上訴，本院判決
如下：
    主  文
原判決撤銷。
陳盛翔犯三人以上共同詐欺取財罪，處有期徒刑壹年貳月。緩刑
貳年，緩刑期間付保護管束，並應於本判決確定後貳年內，向檢
察官指定之政府機關、政府機構、行政法人、社區或其他符合公
益目的之機構或團體提供貳佰小時之義務勞務。
扣案如附表三所示之物均沒收。
    犯罪事實
一、陳盛翔與綽號「伯鈞」之成年人（真實姓名年籍不詳，下稱
    「伯鈞」）及其他不詳姓名年籍之成年人，基於3人以上共
    同詐欺取財、以不正方法由自動付款設備取得他人之物及洗
    錢之犯意聯絡，由「伯鈞」負責指示詐欺相關情事；其他不
    詳之人擔任俗稱「車手」之工作，負責向被害人收取所詐欺
    之財物；陳盛翔則擔任俗稱「收水」之工作，負責向「車手
    」收取提領之詐欺所得財物，再交付予其他不詳之人，以製
    造金流之斷點，隱匿該詐欺犯罪所得之去向與所在，而在「
    伯鈞」之指示下，為下列行為：
  ㈠由某不詳男子，於民國106年6月26日上午8時許至同年7月3日
    下午1時許間，先後撥打陳淑惠之家用市內電話，向陳淑惠
    佯稱：其為臺灣臺北地方檢察署檢察官「侯名皇」，桃園有
    人倒了1個老鼠會，對方冒用陳淑惠之證件，要求陳淑惠先
    將提款卡交給檢察官作金流查證，否則因陳淑惠涉嫌重大要
    將其先關2個月云云，致陳淑惠陷於錯誤，依上開男子指示
    ，分別於同年月26日、27日、28日、29日及同年7月3日下午
    1時許、在臺中市○區○○街000巷內，陸續將其所有臺灣銀行
    北臺中分行帳號0000-0000-0000號帳戶（下稱上開臺灣銀行
    甲帳戶）及同行帳號0000-0000-0000號帳戶（下稱上開臺灣
    銀行乙帳戶）、中華郵政股份有限公司臺中五權路郵局帳號
    0000-0000000000號帳戶（下稱上開郵局帳戶）之存摺、提
    款卡及現金新臺幣（下同）8萬元交付與不詳之人並告知上
    開臺灣銀行甲、乙帳戶及郵局帳戶密碼，並由該人交付其等
    所偽造之「台北地檢署監管科收據」5張以取信陳淑惠。而
    該人取得陳淑惠上開臺灣銀行甲、乙帳戶及郵局帳戶存摺、
    提款卡及密碼後，即由俗稱「車手」之人持上開臺灣銀行甲
    、乙帳戶及郵局帳戶提款卡及密碼開始提領帳戶內款項，並
    經至少3名以上之「車手」接續提領數日，致生損害於陳淑
    惠（其中106年7月4日、7月5日均遭提領45萬元，該2日共計
    遭提領90萬元，取款時間及方式均詳如附表一、二所載）。
  ㈡陳盛翔則於同年7月4日某時，至桃園市蘆竹區之○○宮附近，
    收受「伯鈞」所交付供收取詐欺款項聯繫之用之黑色揚邑牌
    行動電話（IMEI：000000000000000，含門號0000000000號S
    IM卡1張），並於翌（5）日下午2時許，即依『伯鈞』指示至
    桃園市蘆竹區油管路附近，收受如附表二所示於同日自陳淑
    惠所有上開臺灣銀行甲、乙帳戶及郵局帳戶提領之現金45萬
    元與自動櫃員機交易明細表10紙後，欲伺機依『伯鈞』之指示
    ，再將上開款項交付予其他參與詐騙之人，惟於交付上開款
    項前，即於同日下午6時許，在桃園市○○區○○○街000號○○汽
    車旅館302號房為警臨檢查獲，並在該房間廁所內扣得業經
    撕毀之上開自動櫃員機交易明細表10張，及在陳盛翔所有之
    車牌號碼000-0000號普通重型機車車廂內扣得現金45萬元（
    業經原審發還予陳淑惠，下稱系爭現金），暨扣得如附表三
    所示之行動電話2支，始查悉上情。
二、案經陳淑惠訴由桃園市政府警察局桃園分局報告臺灣桃園地
    方檢察署檢察官偵查起訴。
    理  由
壹、程序方面
一、關於警方在廁所內扣得之交易明細表10張、及被告所騎乘機
    車置物箱扣得之現金之非供述證據部分：
　㈠關於警方臨檢並進入汽車旅館包廂逮捕被告之程序為合法：
　⒈按所謂「臨檢」，依警察職權行使法第2條第2項、第6條、第
    7條規定，係指警察或警察機關於特定條件下，在公共場所
    或合法進入之場所，得「查證人民身分」；但同法第6條第1
    項第1款、第7條第1項第4款明定，以警察或警察機關「合理
    懷疑其有犯罪之嫌疑或有犯罪之虞者」為發動門檻，並以查
    明被臨檢人之身分為原則，僅於有明顯事實足認被臨檢人有
    攜帶足以自殺、自傷或傷害他人生命或身體之物者，方得檢
    查其身體及所攜帶之物。至警察人員在公共場所或合法進入
    之場所執行臨檢時，若發現被臨檢人有犯罪嫌疑時，得否逕
    行檢查被臨檢人隨身攜帶之物品？警察職權行使法未有明文
    規定，參照司法院釋字第535號解釋意旨，應依其他法定程
    序處理之。申言之，若被臨檢人為現行犯或因其持有兇器、
    贓物或其他物件或於身體、衣服等處露有犯罪痕跡，顯可能
    為犯罪人時，警察人員即可依照刑事訴訟法第88條規定以現
    行犯名義將之逮捕，符合刑事訴訟法第88條之1緊急拘提規
    定時，亦可逕行拘提之；警察人員依前述規定拘提或逮捕被
    臨檢人時，自可依刑事訴訟法第130條附帶搜索之規定，或
    經被拘提、逮捕之人同意後依刑事訴訟法第131條之1規定為
    搜索，並扣押因此發現之犯罪證據。但若被臨檢之人不符前
    述得逕行檢查其身體及其所攜帶之物或得拘提、逮捕進而為
    搜索、扣押之要件時，鑒於警察職權行使法之上開規定，自
    不應允許以臨檢名義檢查被臨檢人之物品，避免警察以臨檢
    之名，行搜索之實（最高法院99年度台上字第4117號判決意
    旨參照）。次按為預防犯罪，維持治安，以保護社會安全，
    並使警察執行勤務有所依循，警察勤務條例第十一條乃就警
    察勤務之內容為明文之規定，其中第三款即規定：「臨檢
    ：於公共場所或指定處所路段，由服勤人員擔任臨場檢查或
    路檢、執行取締、盤查及有關法令賦予之勤務。」是臨檢乃
    警察對人或場所涉及現在或過去某些不當或違法行為產生合
    理懷疑時，為維持公共秩序及防止危害發生，在公共場所或
    指定之場所攔阻、盤查人民之一種執行勤務方式。而臨檢與
    刑事訴訟法之搜索，均係對人或物之查驗、干預，而影響人
    民之基本權，惟臨檢係屬非強制性之行政處分，其目的在於
    犯罪預防、維護社會安全，並非對犯罪行為為搜查，無須令
    狀即得為之；搜索則為強制性之司法處分，其目的在於犯罪
    之偵查，藉以發現被告、犯罪證據及可得沒收之物，原則上
    須有令狀始能為之。是臨檢之實施手段、範圍自不適用且應
    小於刑事訴訟法關於搜索之相關規定，則僅能對人民之身體
    或場所、交通工具、公共場所為目視搜尋，亦即只限於觀察
    人、物或場所之外表（即以「一目瞭然」為限），若要進一
    步檢查，如開啟密封物或後車廂，即應得受檢者之同意，不
    得擅自為之(最高法院101年度台上字第763號判決意旨參照)
    。末按警察職權行使法第6條第1項規定：「警察於公共場所
    或合法進入之場所，得對於下列各款之人查證其身分：一、
    合理懷疑其有犯罪之嫌疑或有犯罪之虞者。二、有事實足認
    其對已發生之犯罪或即將發生之犯罪知情者。三、有事實足
    認為防止其本人或他人生命、身體之具體危害，有查證其身
    分之必要者。四、滯留於有事實足認有陰謀、預備、著手實
    施重大犯罪或有人犯藏匿之處所者。五、滯留於應有停（居
    ）留許可之處所，而無停（居）留許可者。六、行經指定公
    共場所、路段及管制站者。」，再依同法第7條第1項亦規定
    ：「警察依前條規定，為查證人民身分，得採取下列之必要
    措施：一、攔停人、車、船及其他交通工具。二、詢問姓名
    、出生年月日、出生地、國籍、住居所及身分證統一編號等
    。三、令出示身分證明文件。四、若有明顯事實足認其有攜
    帶足以自殺、自傷或傷害他人生命或身體之物者，得檢查其
    身體及所攜帶之物。」（而為警察勤務條例第11條所規定之
    「檢查、取締、盤詰、盤查」行為）。是警員固屬行政人員
    （特種行政人員），亦係實施刑事訴訟程序之公務員，衡諸
    犯罪之發覺，通常隨證據之浮現而逐步演變，可能原先不知
    有犯罪，卻因行政檢查，偶然發現刑事犯罪，是欲硬將此二
    種不同程序截然劃分，即不切實際。從而警員依警察職權行
    使法或警察勤務條例等法律規定執行臨檢、盤查勤務工作時
    ，若發覺受檢人員行為怪異或可疑，有相當理由認為可能涉
    及犯罪，自得進一步依據刑事訴訟法之相關規定執行搜索（
    最高法院99年度台上字第2269號判決意旨參照）。換言之，
    前述警察職權行使之各項高權措施，會隨著證據發現、開展
    ，銜接刑事犯罪偵查作為，在外觀上差異不大，祇是所施強
    制力之強度不同、發動門檻要件有別而已；具體以言，前述
    警察行政高權之發動門檻，係出於警察人員對於犯罪嫌疑之
    「合理懷疑」，逮捕、搜索及扣押之刑事（司法）強制處分
    ，則需達於「相當理由」始得為之；而判斷警察所為行政處
    分是否合理，法院應依「合理性」之標準判斷警察行為之「
    合法性」，亦即應考慮警察執法現場的「專業」觀察、直覺
    反應，受檢人員是否有緊張、逃避行為以及其他異常之行為
    表徵，有無民眾報案、根據線報，並綜合當時的客觀環境（
    諸如深夜時分、人員出入複雜之場所、治安重點及高犯罪發
    生率之地區等等），是否足以產生前述之合理懷疑，而為必
    要之攔阻、盤詰及查驗身分，苟因此發現具體的違法犯罪情
    事，進而具有「相當理由」認為受檢人員涉嫌犯罪，即得依
    刑事訴訟法逮捕、搜索及扣押等相關規定為司法強制處分。
　⒉證人王孝慈於109年9月3日本院更一審審理中證稱：「(問：
    本案當時查獲情形如何，當天為何會去汽車旅館臨檢？)當
    天是106年7月5日，該時段是我們排轄區內汽車旅館臨檢。
    」、「(問：所以那天本來就有安排臨檢勤務？)對。」、「
    (問：當時為何會針對這間302房間去臨檢？)我們是先去櫃
    檯查詢當天的入住跟休息名單。通常我們會有人員觀看汽車
    旅館鐵門外的情況，當時我正好在外面觀看，就看到302 號
    的房間的鐵門被關起來，從關起來的瞬間右邊是汽車、左邊
    是機車，覺得房間裡面可能不只兩個人因為一般只有兩個人
    ，我們有問店家說裡面有幾個人，我記得店家說不清楚，所
    以才決定去該房間裡面臨檢。」、「(問：是誰讓你們進到
    房間裡面，是何人開門？ )我們是先跟店家說要去該房間裡
    面臨檢。然後店家有先打電話跟房間裡面的人說警察要去臨
    檢，我記得是一位叫作『簡誠億』的人開的門。（提出臨檢紀
    錄表）」、「(問：你們進去後發現什麼情況？)我記得一進
    去就看到他們在裡面吸食笑氣，我們就有跟他們說是來臨檢
    請他們配合，後來看到桌上有白色粉末，就詢問那是什麼東
    西，後來才有人說是愷他命，因為是粉末所以我們就要去搜
    尋夾鏈袋，然後我記得有跟他們說要看一下，當時我就走進
    去廁所，在廁所旁邊就看到有撕碎的交易明細表，問他們說
    是誰領的錢，誰的交易明細表，他們也沒有回答說是誰的，
    後來盤查他們身份之後，因為下面有兩台交通工具，就問交
    通工具是誰的，現場兩名男子說是他們的，我們就問他們說
    ，交通工具裡面有無違禁物品，然後他們就帶我們下去查看
    。我們有請陳盛翔自己拿鑰匙打開車廂，還沒打開前有先問
    說車廂裡面有什麼東西，他一開始並沒有回答說有什麼東西
    。後來看到裡面的一個牛皮紙袋裡面有很多的錢，然後我就
    想到上面的那些交易明細表，就覺得這些錢應該不單純，我
    就問陳盛翔錢是誰的，你是否是在當車手，當下陳盛翔感覺
    有點在慌。我是在機車車廂裡面發現牛皮紙袋，機車車廂是
    陳盛翔自行用鑰匙打開。有一支手機是丟在陳盛翔房間左邊
    床上的地上，我有問說是誰的，但沒有人回答，當下我也沒
    有理會，後來是因為發現錢，才把這些包括手機等資料帶走
    。我是後來回去派出所把明細拼湊起來，然後再去查提領日
    期，反向調閱監視錄影畫面、交易內容才找到被害人，本案
    經過就是這樣。」、「(問：你說你請旅館行政人員打電話
    給包廂，請包廂裡面的人打開門？)我們進去之前都會請櫃
    檯打電話給房間裡面的人，說警察要進行例行的臨檢。因為
    上去後還有一道門，如果裡面的人不要開我們不會強迫。實
    務上我們也常遇到不願意開門的人。若不開門我們也不會強
    求。本案是裡面的人自己開門的。」(本院更一卷第131至13
    6頁)；復於本院更二審審理中證稱：「（提示106偵16517卷
    第15至16頁搜索扣押筆錄、扣押物品目錄表。106 年7 月5 
    日下午，你是否有與其他警察到○○汽車旅館302 號房執行搜
    索，並扣得此目錄表所載的物品？）是。」、「（當天除了
    扣到目錄表所載的物品，含交易明細10張、45萬元、兩支手
    機外，現場有無扣到毒品？）有扣到，但是寫在另一份搜索
    扣押筆錄。發現毒品後要逮捕他，請被告跟簡誠億一同去車
    庫，經被告跟簡誠億同意檢視交通工具，被告機車打開就看
    到有錢，問錢的來源，被告無法回答、神情閃爍、緊張。其
    他誠如我在更一審作證表示，原本我們最初看到撕碎的交易
    明細時不以為意，是看到機車車廂裡的錢，才想到他會不會
    是詐欺車手或收水的人，才緊急把交易明細扣下來。」、「
    （你們進去現場看到桌上有白色粉末，除了眼睛所看到的白
    色粉末外，你們有對現場房間進行搜索嗎？）基本上沒有，
    因為一開始有發現白色粉末的毒品，我是問他們說可以稍微
    看一下嗎，他們同意了才去附近看，發現有交易明細、手機
    後覺得愈來愈奇怪、又有疑似毒品咖啡包，我們才說可以翻
    閱一下嗎？他們同意，我們才搜索。當時被告坐在床上，他
    床下有一支手機，我就問說手機是誰的、沒人承認，我就把
    手機放床上，就到廁所去看，就看到廁所裡的垃圾桶有很多
    撕碎的交易明細，我拿起來也拼不起來，我問是誰撕的，也
    沒人說是誰撕的或誰的，所以我就放回去原來的位置。」、
    「（所以一開始你以目視房間的方式，看到床下有一支手機
    ？如何看到廁所裡的交易明細？）我就是進房間目視時看到
    床下有手機，進廁所也不用翻找就看到廁所垃圾桶裡有撕碎
    的交易明細。」、「（你是否還記得本案你們逮捕被告的時
    間，跟距離你去廁所查看有沒有其他東西，及到被告機車查
    看有無東西的時間，何者在前？何者在後？）還沒踏入房間
    時，稍微看就看到手機、粉末，但詳細時間記不起來，而且
    有兩份搜索筆錄，東西很多，記不太起來。但我記得確實是
    先逮捕完，要帶他們下去看機車，發現有錢，我才會勾寫另
    案扣押。因為在現場有查到兩個案子，一件是毒品案，一件
    是詐欺案。我們只製作一份『逮捕、拘禁告知本人通知書』給
    在場人簽名；搜索扣押筆錄是製作兩份，一份是毒品，一份
    是關於交易明細、錢的詐欺案。因為有交易明細、錢，卻無
    人承認，而且當下也希望趕快找到被害人，把錢還給他。因
    為我們是臨檢進去房間，在場人基本上沒有抗拒，進去就單
    純查證件後，臨時在現場看到毒品，但也沒有特別在現場翻
    箱倒櫃搜索，在廁所發現的交易明細表也是一看就看到就把
    它拿起來，後來又發現錢，才發覺有毒品以外的刑案，所以
    沒有另外製作同意搜索的同意書。所以本案詐欺部分，剛提
    示的搜索扣押筆錄上，我才有勾刑事訴訟法第152 條執行另
    案扣押。」、「（
    你剛提到有經在場人同意後，才進行搜索。那你又說本件有
    兩案，沒有另外製作同意搜索書。依你所述，你在哪一件有
    製作同意搜索書？）更一審我已陳述過，本來是以臨檢方式
    去查證身分，沒有作同意搜索，單純是經過同意週邊巡視看
    完，發現有毒品後逮捕，就帶他們下去看完交通工具。本件
    所涉及到的毒品、詐欺兩件刑案，都沒有製作同意搜索 書
    ，單純只是同意臨檢。」、「（你製作搜索扣押筆錄時，為
    何沒有請被搜索扣押之人就此部分簽名表示同意？）陳述同
    更一審，因為當時去臨檢，經同意臨檢。如果認為我有疏失
    ，應該就是這一塊。因為一般臨檢，而且我在現場只是用看
    的，就看到桌上的毒品及廁所垃圾桶的交易明細，當時我不
    認為我有執行搜索，所以就沒有注意到這個選項。」、「（
    你看到地上交易明細表時，你本來不以為意離開了，你什麼
    時候覺得是你想回來的案件而返回拿取？）經被告同意看被
    告機車車廂，車廂裡有錢，被告對錢來源交代不出來、神情
    緊張，我才想到交易明細表，想到可能是詐欺，所以我才又
    再上去拿。」、「（「逮捕、拘禁告知本人通知書」上面記
    載的事項、時間、地點，是依你本人當時記憶所填寫的？）
    當時是依據我的密錄器內容填寫的。現在密錄器，已依規定
    消磁，消磁就是消磁，沒有備份。」、「（提示『逮捕、拘
    禁告知本人通知書』，你是在哪裡製作並請被告簽名的？）
    回警局製作的，因為上面有電腦打字的，而且現場很亂，又
    急著找被害人。」、「（現場到底有無跟被告等五人說，因
    為涉及刑案，警方要依法逮捕，明白對他們宣示逮捕？）這
    件沒有，因為現場很亂，一般基本上會在現場宣示逮捕，不
    然嫌犯也會質疑我們憑什麼帶他們回警局。這件只有跟他們
    說，有毒品，他們說是傳播的，傳播又說不知道是誰的，所
    以我說人跟毒品都要跟我們回去，他們五人都配合跟我們回
    去，所以並沒有特別宣示逮捕。『逮捕、拘禁告知本人通知
    書』也是回警局請他們簽的，其上所載的時間、地點都是依
    密錄器內容記載的，而他們也配合簽了。」、「（本件『逮
    捕、拘禁告知本人通知書』上所記載的通知時間是106 年7 
    月5 日18點，搜索扣押筆錄上所記載的執行時間是17點16分
    到18點，為何逮捕時間在後？）正常刑案確實是先逮捕控制
    嫌疑人的行動後，再執行搜索。但本案起初是臨檢，正常臨
    檢沒有要搜索，本件是一進門就看到桌上的毒品，才會有我
    後續剛所說的在現場蒐證的行動，最後才決定要將這五人帶
    回警局，因為我不知道毒品是誰的、錢是誰的，所以我們要
    以刑案方式偵辦。所以我記載的『逮捕、拘禁告知本人通知
    書』上所記載的通知時間是18點，是我們在現場結束要離開
    時告知他們要跟我們回警局的時間，這時候我們才確定要將
    他們帶走。至於搜索扣押筆錄記載的執行時間17點16分到18
    點，就是我剛剛所說的在現場的前後經過時間。」等語。
　⒊證人簡誠億於本院審理中證稱：「（訪客進來時，你有開啟
    一樓的鐵捲門？）沒有，是櫃台自己開啟的。」、「（為何
    櫃台會自己開啟一樓鐵捲門？）因為當時我有叫笑氣，我以
    為是訪客，所以櫃台人員主動開啟。」、「（汽車旅館一樓
    上二樓還會有個一個門，那個門在警方進入前，是關閉還是
    開啟？）關閉的。警方到場時，是我開啟這個門的。」、「
    （警方有什麼作為？）警方就看到桌上有愷他命，就開始搜
    索了。」、「（當時警方有說他要臨檢，或有拿搜索票進行
    搜索嗎？）沒有。是後來看到愷他命後，警察才說要臨檢的
    。沒有看到搜索票。」、「（你汽車及被告摩托車被搜時，
    警方有徵求你們同意嗎？）搜索我汽車時，有經我同意。而
    被告摩托車，因為距離我車子有段距離，我們有被帶開，有
    無經被告同意搜索，我也不清楚，我們車子停的地方也有點
    距離。」、「（警察是什麼時候說要逮捕你們五人？）就看
    到愷他命時，又到樓下搜車後，就直接把我們帶上警車，印
    象中沒有說要逮捕。」、「（警察有在廁所裡搜到ATM交易
    明細，你是否知道？）警察看到房間桌上的愷他命後，就開
    始搜整個房間，也有去廁所搜。警察有在廁所搜到東西，有
    拿出來問這是誰的，因為我沒帶任何東西放在廁所，我就說
    不是我的，也沒注意看是什麼東西，至於現場其他人傳播小
    姐及被告有沒有人說東西是他們的，我也不記得了。但是去
    警察局後，警察有再給我們看一下交易明細，我才知道廁所
    還有搜到這個東西，但我還是不知道是誰的，當下也覺得怪
    怪為何有這個東西。」等語。
　⒋綜合證人王孝慈、簡誠億之證述，及桃園市政府警察局桃園
    分局埔子派出所現場臨檢紀錄表、扣押筆錄、扣押物品目錄
    表、扣押物品收據(見106偵16590卷第31至37頁)，足見警方
    於106年7月5日在轄區內指定汽車旅館進行例行臨檢勤務時
    ，因見上開302房包廂車庫內停放汽車及機車兩種交通工具
    ，與一般汽車旅館通常係供兩人休息之用不同，且旅館員工
    無法明確說出房間內有多少人，而合理懷疑該包廂具有多人
    聚眾，有犯罪之嫌疑或有犯罪之虞，已達發動臨檢之門檻，
    且被告於警詢時亦供承係包廂之人開門讓警方進入乙節（偵
    卷第4頁背面)，亦與證人簡誠億前揭證述相符，是難謂警方
    發動臨檢及進入包廂之程序有何違法或不當。
　⒌惟依證人王孝慈、簡誠億之前開證述可知，於臨檢現場，查
    獲毒品後，並無立即為逮捕行為，且本件「逮捕、拘禁告知
    本人通知書」上所記載的通知時間是106年7月5日18點，足
    見本案未依法逮捕，即行搜索，已非無瑕疵。且「附帶搜索
    」之範圍，以被告或犯罪嫌疑人之身體、隨身攜帶之物件、
    所使用之交通工具及其立即可觸及之處所為限，所謂「所使
    用之交通工具」，係指犯罪嫌疑人被逮捕當時，正在使用之
    交通工具而言，是衡以附帶搜索之目的在於保護執行人員人
    身安全，以及防止被逮捕人逃亡與湮滅罪證，而被告當下並
    非於正使用上開機車下被盤查而逮捕，並無急迫逃亡之可能
    性，且被告經警方依現行犯而逮捕，其人身自由已受拘束，
    無從遽認其當時有欲掙脫逮捕而使用樓下所停放機車為逃亡
    之虞，自已難謂員警對上開機車實施附帶搜索係屬合法正當
    。又員警固證稱當時有徵得被告同意後由被告自行開啟車廂
    供員警查看乙節，惟觀諸卷附搜索、扣押筆錄，其上並未有
    受搜索人同意執行扣押之記載（偵卷第15頁），卷內亦未見
    被告簽署之受搜索人自願同意書，而警員密錄器之錄影畫面
    又因事隔3年已遭覆蓋消失（本院上更ㄧ卷第137頁)，自尚難
    逕認上開搜索已符合法律正當程序。另就廁所內撕碎之交易
    明細表部分，蓋廁所乃獨立之空間，且非警察目力所及之處
    ，已難謂屬臨檢之範疇，是警員進入上開房間內之廁所，實
    已為搜索之行為，而此部分之行為既未得在場之人之明示同
    意，自非適法。
  ㈡關於警方在廁所內扣得之交易明細表10張及在機車置物箱扣
    得之現金，因不符同意搜索、附帶搜索之要件，固屬違背法
    定程序所取得之證據，惟經依比例原則及法益權衡原則衡酌
    後，應認仍具證據能力：
　⒈按除法律另有規定外，實施刑事訴訟程序之公務員因違背法
    定程序取得之證據，其有無證據能力之認定，應審酌人權保
    障及公共利益之均衡維護，刑事訴訟法第158條之4定有明文
    。又刑事訴訟，係以確定國家具體之刑罰權為目的，為保全
    證據並確保刑罰之執行，於訴訟程序之進行，固有許實施強
    制處分之必要，惟強制處分之搜索、扣押，足以侵害個人之
    隱私權及財產權，若為達訴追之目的而漫無限制，許其不擇
    手段為之，於人權之保障，自有未周。故基於維持正當法律
    程序、司法純潔性及抑止違法偵查之原則，實施刑事訴訟程
    序之公務員不得任意違背法定程序實施搜索、扣押；至於違
    法搜索、扣押所取得之證據，若不分情節，一概以程序違法
    為由，否定其證據能力，從究明事實真相之角度而言，難謂
    適當，且若僅因程序上之瑕疵，致使許多與事實相符之證據
    ，無例外地被排除而不用，例如案情重大，然違背法定程序
    之情節輕微，若遽捨棄該證據不用，被告可能逍遙法外，此
    與國民感情相悖，難為社會所接受，自有害於審判之公平正
    義。因此，對於違法搜索、扣押所取得之證據，除法律另有
    規定外，為兼顧程序正義及發現實體真實，應由法院於個案
    審理中，就個人基本人權之保障及公共利益之均衡維護，依
    比例原則及法益權衡原則，予以客觀之判斷，亦即宜就①違
    背法定程序之程度。②違背法定程序時之主觀意圖（即實施
    搜索、扣押之公務員是否明知違法並故意為之）。③違背法
    定程序時之狀況（即程序之違反是否有緊急或不得已之情形
    ）。④侵害犯罪嫌疑人或被告權益之種類及輕重。⑤犯罪所生
    之危險或實害。⑥禁止使用證據對於預防將來違法取得證據
    之效果。⑦偵審人員如依法定程序，有無發現該證據之必然
    性。⑧證據取得之違法對被告訴訟上防禦不利益之程度等情
    狀予以審酌，以決定應否賦予證據能力（最高法院93年台上
    字第664 號判決意旨參照）。
　⒉依證人王孝慈、簡誠億證述上開搜索過程，雖非無瑕疵，惟
    尚難認警方有何故意違背法定程序之惡意存在，亦無證據證
    明員警有以強暴、脅迫手段實施搜索或扣押相關證物，堪認
    其等違背法定程序之程度尚非重大。又本案搜索過程中，被
    告全程在場，顯無受誣陷嫁禍之可能，且扣得之交易明細表
    、現金，性質屬物證，具高度不可變性，不因取得程序瑕疵
    而改變型態或影響可信性，再衡諸國內詐騙集團猖獗，若未
    即時扣押亦容易衍生或繼續犯罪行為，對社會秩序與公共安
    全之危害非輕，若未經警即刻搜索、扣押，在被告持有狀態
    下，甚易遭被告掩飾或隱匿該犯罪所得，使被害人之損害難
    以回復，嗣員警事後聲請搜索票再行扣押，有實際上之困難
    ，有因時效上延誤而影響證據發現之必然性，對社會安全及
    公共秩序之維護，亦會有相當影響。因此，本案就被告個人
    基本人權之保障及公共利益之均衡維護，依比例原則及法益
    權衡原則，予以客觀判斷，認本件關於交易明細、現金之搜
    索扣押對被告之財產權及隱私權等相關基本權利固然有所侵
    害，惟被告參與詐欺集團犯罪所持有犯罪所得之行為，對國
    家、社會及被害人危害程度非輕，若僅因本案蒐集證據方式
    之瑕疵，一概排除本案搜索扣案物品之證據能力，致國家無
    從對本件社會危害程度非輕之犯罪行使刑罰權，應非刑事訴
    訟法第158條之4規定之本旨。是認本案警方違法搜索之手段
    及執行情形，尚未逾手段與目的之相當性，且為公共利益之
    均衡維護所必需，故本件違背法定搜索程序取得之系爭現金
    ，仍應肯認其證據能力。
二、本判決所引用之被告以外之人於審判外陳述，被告陳盛翔及
    辯護人、檢察官均表示同意有證據能力，本院審酌該具有傳
    聞證據性質之證據，其取得過程並無瑕疵，與待證事實具有
    關連性，證明力非明顯過低，以之作為證據係屬適當，認均
    得為證據。
三、本判決下列所引用其餘非供述證據，並無證據證明係公務員
    違背法定程序所取得，亦無顯有不可信之情況，且經本院於
    審理期日合法調查，依刑事訴訟法第158 條之4 規定之反面
    解釋，亦均有證據能力。
貳、實體方面：
一、認定犯罪事實所憑證據及理由：
　㈠上開犯罪事實業據被告坦承不諱，核與告訴人陳淑惠證述情
    節相符，並有中華郵政股份有限公司臺中郵局107年9月14日
    中管字第1071801702號函及所附告訴人上開郵局帳戶106年6
    月至7月間歷史交易清單、臺灣銀行北臺中分行107年9月25
    日北臺中營密字第10750003311號函及所附告訴人上開臺灣
    銀行甲帳戶、乙帳戶之106年6月1日至7月10日歷史交易明細
    資料（原審卷第39至44頁）、偽造之台北地檢署監管科收據
    共5張（偵卷第111至115頁）及自動櫃員機領款之監視器翻
    拍照片（偵字卷86頁，圖1、3分屬不同之人，圖2、4、5、6
    為另1人）附卷可憑，足認被告上開任意性自白確與事實相
    符，堪以採信，從而，事證明確，被告犯行堪予認定。
　㈡查詐欺取財犯罪起於詐術行為之施用，終於不法財物之取得
    ，本案雖無證據足認被告參與前階段之詐術施用行為，然以
    一般取用他人帳戶資料之詐欺犯行而言，為免被害人或其親
    友發現異狀，停用提款卡，導致無法實際取得款項而功虧一
    簣，均先覓得參與提領、轉手之分工人員，務求即時提領款
    項，遂行詐財目的，此觀本案於取得告訴人提款卡後，2日
    內接續進行款項提領亦然。再本案參與者眾，並備有專供聯
    絡使用之行動電話，顯非臨時起意為之，況被告自承於106
    年7月3日晚間與「伯鈞」認識，「伯鈞」並要被告協助，於
    106年7月4日被告經由「伯鈞」取得公機，並在翌（5）日經
    因公機通知取款，亦見其在前開詐欺犯罪之取財行為結束前
    ，已然加入行為計畫，是辯護人於本院上訴審為被告辯稱其
    乃事後參與云云，並不足採。又共同正犯之成立，祇須具有
    犯意之聯絡、行為之分擔，既不問犯罪動機起於何人，亦不
    必每一階段犯行，均經參與；此所稱犯意聯絡，不限於明示
    ，默示亦包括在內，亦不限於直接，間接犯意聯絡，如甲邀
    乙，乙再邀丙犯罪，甲丙仍可成立共同正犯；又共同正犯間
    ，非僅就其自已實施之行為負其責任，並在犯意聯絡之範圍
    內，對於他共同正犯所實施之行為，亦應共同負責（最高法
    院32年上字第1905號、34年上字第862號、73年台上字第236
    4號、77年台上字第2135號判決意旨參照）。坊間電信、網
    路詐騙之集體犯罪，除一線、二線通話人員外，尚有首謀、
    「收水」及「車手」，此為本院辦案所知悉，並為眾所周知
    之事，本件被告於警詢已明白供稱透過「伯鈞」指示，與「
    車手」取款並連同明細表一併交付等情（偵卷第6頁背面）
    ，足徵其明知所屬本件詐欺分工向被害人詐財牟利，竟仍依
    指示參與收受贓款之工作，與本件詐欺之其他成員間彼此分
    工，其雖未參與撥打電話詐騙被害人，甚或其他成員間亦或
    互不相識，惟其知悉本件詐欺分工另有負責以各種方式實行
    詐騙，足認其等係在共同意思範圍內，各自分擔犯罪行為之
    一部，並相互利用他人之行為，以遂行犯罪之目的，依前揭
    說明，被告自應就其所參與犯行所生之全部犯罪結果共同負
    責。
　㈢關於洗錢犯行部分：
　　按洗錢防制法所稱洗錢，指下列行為：一、意圖掩飾或隱匿
    特定犯罪所得來源，或使他人逃避刑事追訴，而移轉或變更
    特定犯罪所得。二、掩飾或隱匿特定犯罪所得之本質、來源
    、去向、所在、所有權、處分權或其他權益者。三、收受、
    持有或使用他人之特定犯罪所得，洗錢防制法第2條定有明
    文。故行為人如有上揭各款所列洗錢行為者，即成立同法第
    14條第1項之洗錢罪。從而，倘詐欺集團向被害人施用詐術
    後，為隱匿其詐欺所得財物之去向，而令被害人將其款項轉
    入該集團所持有、使用之人頭帳戶，並由該集團所屬之車手
    前往提領詐欺所得款項得逞，如能證明該帳戶內之資金係本
    案詐欺之特定犯罪所得，即已該當於洗錢防制法第14條第1
    項之洗錢罪（最高法院108年台上字第1744號判決意旨參照
    ）。本件詐欺集團成員向告訴人施用詐術後，為隱匿渠等詐
    欺所得之去向，由「車手」提領款項後，被告再依『伯鈞』指
    示收受該詐騙款項，再由被告伺機將詐騙款項轉交予其他詐
    欺集團之成員，業已製造金流之斷點，致無從或難以追查前
    揭犯罪所得，而隱匿該犯罪所得之去向及所在，揆諸首揭說
    明，被告所為，自屬洗錢防制法第2條第2款所規範之洗錢行
    為。
　㈣綜上所述，本件事證已臻明確，被告犯行洵堪認定，應予依
    法論科。
二、論罪：
　㈠新舊法比較：
　  按洗錢防制法於105年12月28日修正公布，並於106年6月28
    日生效施行（下稱新法）。第2條明定：「本法所稱洗錢，
    指下列行為：一、意圖掩飾或隱匿特定犯罪所得來源，或使
    他人逃避刑事追訴，而移轉或變更特定犯罪所得。二、掩飾
    或隱匿特定犯罪所得之本質、來源、去向、所在、所有權、
    處分權或其他權益者。三、收受、持有或使用他人之特定犯
    罪所得。」依照新法規定，如果行為人意圖掩飾或隱匿特定
    犯罪所得來源，而將特定犯罪所得直接消費處分，甚至交給
    其他共同正犯予以隱匿，使檢警機關難以追查特定犯罪所得
    的去向或所在，仍構成洗錢防制法第2條第1款或第2款的洗
    錢行為，不能僅認為是犯罪後處分贓物的行為（最高法院10
    8年度台上字第2500號判決意旨參照）。另洗錢防制法第3條
    第1款之規定，最輕本刑為6月以上有期徒刑以上之罪，係屬
    洗錢防制法所稱之特定犯罪。查本件被告所犯刑法第339條
    之4第1項之罪之法定刑為1年以上7年以下有期徒刑（詳後述
    ），屬於洗錢防制法第3條第1款所定義之「特定犯罪」，且
    起訴書業已載明本案係由不詳車手提領後，轉交「伯鈞」，
    「伯鈞」再交予被告，而未待「伯鈞」指示被告交予特定之
    人，即為警查獲，被告與「伯鈞」等人既係將詐欺不法款項
    逐層轉交，讓檢警無從追查該特定犯罪所得的去向及所在，
    自屬於洗錢防制法第2條第2款之「洗錢行為」，而觸犯同法
    第14條第1項之一般洗錢罪，起訴書雖漏引洗錢防制法部分
    ，惟業經公訴檢察官於本院更一審時補充之，本院自應一併
    予以審理。
　㈡公訴意旨雖未認定被告之犯行亦構成以不正方法由自動付款
    設備取得他人之物罪，然本件「車手」既在未經告訴人同意
    下，持告訴人所有上開臺灣銀行甲帳戶、乙帳戶、郵局帳戶
    之提款卡提領帳戶內款項，自係以不正方法由告訴人之帳戶
    提領告訴人之款項；又被告雖係擔任「收水」工作，但其對
    於受託轉交之款項為詐欺所得款項既有所預見而容認，故其
    雖非實際提領款項之人而係擔任「收水」成員，亦不影響其
    應與擔任提款「車手」之成員共同成立以不正方法由自動付
    款設備取得他人之物罪，復因被告此部分犯行與起訴書犯罪
    事實欄載明之犯罪事實屬裁判上一罪關係，為起訴效力所及
    ，本院自得併予審理。
　㈢是核被告所為，係犯刑法第339條之4第1項第2款之三人以上
    共同詐欺取財罪、同法第339條之2第1項之以不正方法由自
    動付款設備取得他人之物罪及洗錢防制法第14條第1項之一
    般洗錢罪。被告與「伯鈞」等人，就事實欄所示犯行，有犯
    意聯絡及行為分擔，應論以共同正犯。又起訴書雖以被告所
    為係犯刑法第339條第之4第1項第1款冒用公務員名義詐欺取
    財之罪，惟本院調查證據結果，認係構成刑法第339條第之4
    第1項第2款三人以上共同詐欺取財罪，不構成第339條第之4
    第1項第1款冒用公務員名義詐欺取財（理由詳後述），起訴
    書就此部分記載顯有誤會，應予更正。
　㈣被告以一行為而觸犯上開三人以上共同詐欺取財、以不正方
    法由自動付款設備取得他人之物、洗錢等3罪，應依刑法第5
    5條規定，從一重之三人以上共同詐欺取財罪處斷。
　㈤被告擔任本件「收水」成員，實際經手之詐騙轉交款項固僅
    有45萬元，但被告既係於106年7月4日上午9時22分即與『伯
    鈞』所使用之公機有所通聯，此有行動電話0000000000號與0
    000000000號之通聯紀錄在卷可考（見偵卷第56頁），且被
    告於110年8月30日本院審理中陳稱「(問：取得公機的時候
    ？)7 月4 日的晚上。因為之前筆錄有記載，所以我現在還
    記得取得時間。」、「(問：你加入詐欺集團時間？)我在7 
    月3 日我與朋友有去ＫＴＶ唱歌，他（『伯鈞』）是朋友帶過來
    介紹認識的，聊天問『伯鈞』作什麼工作，『伯鈞』說他在ＫＴＶ
    作馬伕，我說那應該賺很多錢，『伯鈞』後面就說他在外面欠
    很多錢，問我這幾天有沒有空……我就問『伯鈞』什麼時候，他
    就跟我約7 月4 日晚上在○○宮附近，然後再跟我講詳細事情
    。我7 月4 日晚上碰到『伯鈞』後，『伯鈞』說要幫忙轉交的錢
    要明天（7 月5 日）才能拿給我，金額我已經忘記了。『伯
    鈞』說債主會打公機給我，所以就將公機交給我，我接到電
    話後再把錢交給『伯鈞』後，『伯鈞』再跟我拿手機。我拿到公
    機後，7 月5 日下午『伯鈞』拿了現金及交易明細給我，我再
    幫他轉交。『伯鈞』說會給我1 萬元的酬勞，但要等公機還給
    『伯鈞』才能拿到酬勞。因當天下午就在汽車旅館被查獲，所
    以我也沒拿到酬勞。」(本院卷第110至111頁)，足認被告於
    106年7月3日晚間，即已同意協助「伯鈞」，自斯時起即已
    參與本件詐騙之分工，顯然告訴人上開帳戶如附表一、二所
    示之自106年7月4日上午9時57分許起至106年7月5日上午11
    時51分許止，遭人陸續提領之款項，均在其等共同犯意範圍
    內。惟刑法第339條之4第1項第2款之三人以上共同詐欺取財
    罪，其本質即為共同犯罪，主文毋庸再於「三人以上共同詐
    欺取財罪」前再記載「共同」（最高法院83年度台上字第25
    20號判決意旨參照），附此敘明。
三、不另為無罪部分：
　㈠起訴書另認被告於106年7月5日前某日起，以每次1萬元之代
    價，加入綽號「伯鈞」之成年人所屬之詐欺集團，擔任轉交
    詐騙款項車手之工作，與「伯鈞」所屬之詐欺集團成員等情
    ，及被告對於其他成員冒用冒用政府機關及公務員名義、向
    告訴人交付行使偽造公文書部分，亦應共同負責。應認被告
    另涉犯刑法第216條、第211條行使偽造公文書、組織犯罪防
    制條例第3條第1項參與犯罪組織罪等語（參與犯罪組織部分
    並經檢察官於本院更一審審理時主張應就被告是否加入犯罪
    組織，成立組織犯罪防制條例第3條第1項之罪併予審認，本
    院上更一卷第148頁）
　㈡按犯罪事實應依證據認定之，無證據不得認定犯罪事實；不
    能證明被告犯罪者，應諭知無罪之判決，刑事訴訟法第154
    條第2項、第301條第1項前段分別定有明文。
　㈢關於參與犯罪組織部分：惟按被告行為時，即106年4月19日
    修正公布前之組織犯罪防制條例第2條第1項規定「本條例所
    稱犯罪組織，指三人以上，以實施強暴、脅迫、詐術、恐嚇
    為手段或最重本刑逾五年有期徒刑之刑之罪，所組成具有持
    續性『及』牟利性之有結構性組織」（嗣於107年1月3日修正
    公布為「本條例所稱犯罪組織，指三人以上，以實施強暴、
    脅迫、詐術、恐嚇為手段或最重本刑逾五年有期徒刑之刑之
    罪，所組成具有持續性『或』牟利性之有結構性組織）。本案
    被告固參與前述三人以上實施詐術之犯罪行為，然除告訴人
    外，並無證據足認被告有何持續參與犯罪之客觀行為，或就
    其所參與之犯罪組成人員間，有何持續性牟利組織之主觀認
    識，自難僅以被告單一參與本案三人以上共犯之加重詐欺犯
    罪，即論以參與犯罪組織之犯行。　
　㈣按共同正犯之所以應對其他共犯所實施之行為負全部責任，
    以該行為係在其犯意聯絡之範圍內為限，若其他共犯所實施
    之行為，已超越其犯意聯絡範圍，而非行為人所預見者，則
    僅就其所知之程度，令負責任，未可概以共同正犯論。經查
    ，詐欺集團之詐騙手法層出不窮，不一而足，未必冒用政府
    機關或公務員之名義，亦未必向被害人交付行使偽造公文書
    。本案被告擔任車手頭，負責傳遞指示車手提領款項，而僅
    參與後階段行為，無證據足認被告為集團主要核心成員，或
    有參與向告訴人施用詐術部分，其對於該集團究竟如何向告
    訴人施用詐術之細節，既未必知情，則就其他成員冒用檢察
    官名義、向告訴人交付行使偽造公文書部分，即難認係在其
    犯意聯絡範圍之內，此部分仍有合理之可疑，依罪疑惟輕原
    則，應為有利被告之認定。故起訴書認被告涉犯刑法第216
    條、第211條行使偽造公文書部分，均屬不能證明。
  ㈤公訴意旨就上述部分難使本院形成有罪之心證，本應為無  
    罪之諭知，惟此部分倘成立犯罪，因與本案有罪部分，有裁
    判上一罪關係，故爰不另為無罪之諭知，附此敘明。　　　
四、撤銷改判之理由：
　㈠原審因予論罪科刑，固非無見，惟查：⒈被告就本案所犯亦成
    立洗錢防制法第14條第1項之一般洗錢罪，並與所犯之刑法
    第339條之4第1項第2款之三人以上共同詐欺取財罪、同法第
    339條之2第1項之以不正方法由自動付款設備取得他人之物
    罪部分有裁判上一罪關係，已如前述，原判決漏論被告此部
    分亦成立洗錢防制法第14條第1項之一般洗錢罪，尚有違誤
    ；⒉被告於本案行為時年紀甫滿21歲，思慮尚未成熟，未實
    際分得財物，原審未酌此情而為量刑，亦難謂允當。被告上
    訴意旨指摘原審違法搜索、扣押而取得之證據，均無證據能
    力云云，固均無理由，業經本院指駁如前，惟原判決既有上
    開可議之處，應由本院就原審判決撤銷改判。
  ㈡爰審酌被告正值年壯，不思以正當方法賺取財物，竟為圖報
    酬而加入詐騙分工體系擔任「收水」工作，犯罪情節非輕，
    實值非難，犯後坦承犯行，扣得之款項業已返還告訴人，犯
    後態度尚可，兼衡其素行、行為時年紀僅21歲、自述高中畢
    業、未婚，任職貨運公司，暨其犯罪之動機、目的、手段、
    犯罪之分工、未經實際分得款項與告訴人所受損害等一切情
    狀，量處如主文第2項所示之刑，以示懲儆。
五、被告前未曾因故意犯罪受有期徒刑以上刑之宣告，有本院被
    告前案紀錄表可佐，其犯本案之時，甫成年不久，年紀尚輕
    ，思慮不周，致犯本罪，惟犯後業已坦承犯行，應已知悔悟
    ，信其經此追訴審判後，當知所警惕，因認其所受刑之宣告
    ，以暫不執行為適當，爰依刑法第74條第1項第1款規定，宣
    告緩刑2年，以啟自新。惟為使其記取教訓、深切反省、預
    防再犯，並對公益有所彌補，本院認除前開緩刑宣告外，另
    有課予一定負擔之必要，爰併依刑法第74條第2項第5款規定
    ，命其於本判決確定後3年內，向檢察官指定之政府機關、
    政府機構、行政法人、社區或其他符合公益目的之機構或團
    體，提供200小時之義務勞務，藉由義務勞務之履行與觀護
    人之督促，使其建立正確法治觀念，謹慎其行，並回饋社會
    。並依同法第93條第1項第2款之規定，於緩刑期間內付保護
    管束。倘被告違反上開所定負擔情節重大者，依刑法第75條
    之1第1項第4款規定，緩刑之宣告仍得由檢察官向法院聲請
    撤銷，附此敘明。
六、沒收：
　㈠附表三編號1所示之扣案黑色揚邑牌行動電話（IMEI：000000
    000000000號，含門號0000000000號SIM卡1張），係被告所
    有用以與「伯鈞」聯繫所用乙情，業經被告供承明確（偵字
    卷第7頁、本院上訴審卷第125頁），屬被告所有供本案犯罪
    所用之物，爰依刑法第38條第2項前段之規定宣告沒收。另
    扣案附表三編號2所示之紅色揚邑牌行動電話（IMEI：00000
    0000000000號，含門號0000000000號SIM卡1張），為被告所
    有，亦據其供明在卷（本院上訴審卷第125頁），且於106年
    7月4日下午2時1分及2時2分，亦有與「伯鈞」使用之行動電
    話門號0000000000號通話之紀錄，有通聯紀錄在卷可考（偵
    字卷第55頁），顯然亦係被告所有供本案犯罪所用之物，亦
    應依刑法第38條第2項前段之規定宣告沒收。
　㈡至被告雖從「伯鈞」處取得上開詐騙款項45萬元，然因遭員
    警查獲，業經原審發還告訴人（原審卷第23頁），自無庸再
    依洗錢防制法第18條第1項為沒收之諭知；又刑法38條之1關
    於共犯所得沒收之規定，係以實際所得者為限。被告既於尚
    未將贓款上繳即遭查獲，衡諸常情詐騙分工中「收水」成員
    上繳詐騙款項後始給付報酬，亦難認定被告已從本件詐騙集
    團處取得從事「收水」工作之報酬，從而，本件既無事證顯
    示被告已因本次犯行取得不法犯罪所得，本院自無從宣告沒
    收。另扣案系爭交易明細表，單獨存在均不具刑法上之非難
    性，倘予沒收，對於被告犯罪行為之不法、罪責評價並無影
    響，復不影響被告刑度之評價，對於沒收制度所欲達成或附
    隨之社會防衛亦無任何助益，欠缺刑法上重要性，是本院認
    無沒收之必要，爰依刑法第38條之2第2項之規定，不予宣告
    沒收。此外，被告被訴刑法第339條之4第1項第1款之冒用政
    府機關及公務員名義詐欺取財部分，本院因認為不能證明被
    告有此部分犯行，業已如上說明此部分應不另為無罪之諭知
    ，是事實欄一、㈠所示之偽造「台北地檢署監管科收據」5紙
    ，其上固有偽造之「臺灣臺北地方法院檢察署印」、「檢察
    官侯名皇」之印文，然此部分既與被告無關，自無從於本案
    宣告沒收，附此指明。
據上論斷，應依刑事訴訟法第369條第1項前段、第364條、第299
條第1項前段，判決如主文。
本案經檢察官郭書綺提起公訴，檢察官曾鳳鈴到庭執行職務。
中　　華　　民　　國　　110 　年　　12　　月　　29　　日
                  刑事第七庭    審判長法　官  孫惠琳
　　　　　　　　　                    法　官  張育彰
　　　　　　　　　                    法　官  王惟琪
以上正本證明與原本無異。
如不服本判決，應於收受送達後20日內向本院提出上訴書狀，其
未敘述上訴之理由者並得於提起上訴後20日內向本院補提理由書
（均須按他造當事人之人數附繕本）「切勿逕送上級法院」。
                                      書記官  陳怡君
中　　華　　民　　國　　110 　年　　12　　月　　30　　日
附錄：本案論罪科刑法條全文
洗錢防制法第14條
有第二條各款所列洗錢行為者，處7年以下有期徒刑，併科新臺
幣5百萬元以下罰金。
前項之未遂犯罰之。
前二項情形，不得科以超過其特定犯罪所定最重本刑之刑。

中華民國刑法第339條之2
意圖為自己或第三人不法之所有，以不正方法由自動付款設備取
得他人之物者，處3年以下有期徒刑、拘役或30萬元以下罰金。
以前項方法得財產上不法之利益或使第三人得之者，亦同。
前二項之未遂犯罰之。

中華民國刑法第339條之4
犯第339條詐欺罪而有下列情形之一者，處1年以上7年以下有期
徒刑，得併科1百萬元以下罰金：
一、冒用政府機關或公務員名義犯之。
二、三人以上共同犯之。
三、以廣播電視、電子通訊、網際網路或其他媒體等傳播工具，
    對公眾散布而犯之。
前項之未遂犯罰之。　　

附表一：
編號 取款時間 取款方式  1  106年7月4日上午10時50分 車手於左開時間，以上開郵局帳戶提款卡跨行提領2萬元。  2  106年7月4日上午11時1分 車手於左開時間，以上開郵局帳戶提款卡跨行提領2萬元。  3  106年7月4日上午11時34分 車手於左開時間，以上開郵局帳戶提款卡提領6萬元。  4  106年7月4日上午11時36分 車手於左開時間，以上開郵局帳戶提款卡提領4萬元。  5  106年7月4日上午11時37分 車手於左開時間，以上開郵局帳戶提款卡提領1萬元。  6  106年7月4日上午9時57分 車手於左開時間，以上開臺灣銀行乙帳戶提款卡提領6萬元。  7  106年7月4日上午9時57分 車手於左開時間，以上開臺灣銀行乙帳戶提款卡提領6萬元。  8  106年7月4日上午9時58分 車手於左開時間，以上開臺灣銀行乙帳戶提款卡提領2萬元。  9  106年7月4日上午9時59分 車手於左開時間，以上開臺灣銀行乙帳戶提款卡提領1萬元。  10  106年7月4日中午12時49分 車手於左開時間，以上開臺灣銀行甲帳戶提款卡提領10萬元。  11  106年7月4日中午12時50分 車手於左開時間，以上開臺灣銀行甲帳戶提款卡提領4萬元。  12  106年7月4日中午12時51分 車手成員於左開時間，以上開臺灣銀行甲帳戶提款卡提領5000元。  13  106年7月4日中午12時52分 車手於左開時間，以上開臺灣銀行甲帳戶提款卡提領5000元。 

附表二：
編號 取款時間 取款方式  1  106年7月5日上午9時45分 車手於左開時間，以上開郵局帳戶提款卡提領6萬元。  2  106年7月5日上午9時47分 車手於左開時間，以上開郵局帳戶提款卡提領6萬元。  3  106年7月5日上午9時48分 車手成員於左開時間，以上開郵局帳戶提款卡提領2萬元。  4  106年7月5日上午9時49分 車手於左開時間，以上開郵局帳戶提款卡提領1萬元。  5  106年7月5日上午10時48分 車手於左開時間，以上開臺灣銀行乙帳戶提款卡提領10萬元。  6  106年7月5日上午10時49分 車手於左開時間，以上開臺灣銀行乙帳戶提款卡提領4萬元。  7  106年7月5日上午10時55分 車手於左開時間，以上開臺灣銀行乙帳戶提款卡跨行提領1萬元。  8  106年7月5日上午11時31分 車手於左開時間，以上開臺灣銀行甲帳戶提款卡跨行提領1萬元。  9  106年7月5日上午11時50分 車手於左開時間，以上開臺灣銀行甲帳戶提款卡提領10萬元。  10  106年7月5日上午11時51分 車手於左開時間，以上開臺灣銀行甲帳戶提款卡提領4萬元。 

附表三：
編號 物品名稱  數量  所有人姓名 備註  1 黑色揚邑牌行動電話（IMEI：000000000000000，含門號0000000000號SIM卡1張） 1支 陳盛翔 被告所有供本案犯罪所用之物 2 紅色揚邑牌行動電話（IMEI：000000000000000，含門號0000000000號SIM卡1張） 1支 陳盛翔 被告所有供本案犯罪所用之物